【裁判字號】    97,易,759
【裁判日期】    970530
【裁判案由】    毒品危害防制條例
【裁判全文】
臺灣士林地方法院刑事判決               97年度易字第759號
公  訴  人  臺灣士林地方法院檢察署檢察官
被      告  甲○○
上列被告因毒品危害防制條例案件，經檢察官提起公訴（97年
度毒偵字第40號、284 號、565 號）被告於本院準備程序中就被
訴之事實為有罪之陳述，經本院當庭裁定改依簡式審判程序審理
並判決如下：
    主  文
甲○○施用第二級毒品，累犯，處有期徒刑肆月，如易科罰金以
新台幣壹仟元折算壹日，吸食器壹個沒收。又施用第二級毒品，
累犯，處有期徒刑肆月，如易科罰金以新台幣壹仟元折算壹日。
應執行有期徒刑陸月，如易科罰金以新台幣壹仟元折算壹日，吸
食器壹個沒收
    事  實
一、甲○○前因施用毒品案件，經法院裁定送觀察、勒戒後，認
    無繼續施用毒品之傾向，由臺灣士林地方法院檢察署檢察官
    以92年度毒偵字第606 號為不起訴處分確定，並於民國92年
    6 月20日釋放出所。另因違反槍砲彈藥刀械管制條例案件，
    經本院以92年度訴字第647 號判決判處有期徒刑2 年10月，
    嗣經被告撤回上訴確定，並於95年5 月2 日假釋出監付保護
    管束，迄96年3 月28日保護管束期滿未經撤銷視為執行完畢
    。仍不知悔改，於前案觀察、勒戒釋放出所後5 年內，竟基
    於施用第二級毒品安非他命、甲基安非他命之犯意，分別於
    96 年12 月11日晚上8 時許，在臺北縣汐止市○○路58巷9
    號2 樓住所，施用第二級毒品安非他命、甲基安非他命乙次
    ，嗣於96年12月12日晚上7 時10分許，為警在上址查獲，並
    扣得吸食器1 組，始悉上情。甲○○另基於施用第二級毒品
    安非他命、甲基安非他命之犯意，於97年1 月23日某時，又
    在上址施用第二級毒品安非他命、甲基安非他命乙次，嗣於
    97 年1月26日下午2 時20分許，為警在甲○○上揭住處查獲
    並經甲○○同意後採尿，詎甲○○於警採尿飭回後，於97年
    1 月27日晚上9 時30許分，至臺北縣汐止市○○街20巷4 號
    找邱仕宏（另案偵辦），適遇警於同日晚上10時30分許，在
    該處查緝毒品，當場於邱仕宏身上查獲安非他命3 包（總毛
    重1.02公克），經警採集甲○○尿液送鑑驗，均呈安非他命
    、甲基安非他命陽性反應，悉知上情。
二、案經臺北縣政府警察局汐止分局、臺北市政府警察局信義分
    局及臺北市政府警察局內湖分局報告臺灣士林地方法院檢察
    署檢察官偵查起訴。
    理  由
一、上揭犯罪事實，業據被告甲○○於本院審理時坦承不諱，而
    被告經警查獲採尿經送臺灣檢驗科技股份有限公司及台灣尖
    端先進生技醫藥股份有限公司以氣相層析質譜分析法鑑驗結
    果，均呈安非他命、甲基安非他命陽性反應，有臺灣檢驗科
    技股份有限公司97年2 月22日編號CH／2008／20041 號濫用
    藥物尿液檢驗報告（見97年度毒偵字第40號偵查卷第34頁）
    ，及台灣尖端先進生技醫藥股份有限公司97年2 月14日出具
    之濫用藥物檢驗報告（見97年度毒偵字第284 號偵查卷第59
    頁）各1 紙在卷可稽，是被告自白施用第二級毒品安非他命
    、甲基安非他命，應認與事實相符，而可採信，前開事實應
    堪認定。又被告前因施用毒品案件，經法院裁定送觀察、勒
    戒，並於92年6 月20日執行完畢，有臺灣高等法院被告前案
    紀錄表在卷可稽，是被告本次係於觀察、勒戒執行完畢釋放
    後，5 年內再犯本件施用毒品罪，自應依法追訴處罰。
二、核被告甲○○所為，係犯毒品危害防制條例第10條第2 項之
    施用第二級毒品罪。被告因施用第二級毒品安非他命、甲基
    安非他命而持有第二毒品安非他命、甲基安非他命，其持有
    之低度行為為施用之高度行為所吸收，不另論罪。其先後2
    次吸食安非他命、甲基安非他命之犯行，犯意個別，應分論
    併罰之。又被告有如犯罪事實欄所載之論罪科刑執行情形，
    有台灣高等法院被告前案紀錄表附卷可稽，其於受有期徒刑
    執行完畢後，5 年以內故意再犯本件有期徒刑以上之罪，應
    依刑法第47條第1 項之規定，論以累犯，並加重其刑。爰審
    酌被告已有施用毒品之前科，且經觀察、勒戒治療程序，仍
    無法戒除毒癮復又觸犯本件犯行，顯示其無戒絕之決心，及
    施用毒品係傷害自身健康，所生危害非鉅，本件犯後被告坦
    承犯行，態度尚屬良好，等一切情狀，分別量處如主文所示
    之刑，並諭知易科罰金之折算標準及定其應執行之刑。扣案
    之吸食器1 個係被告所有並供其犯罪所用之物，業據被告供
    明，爰依刑法第38條第1 項第2 款沒收。
據上論斷，應依刑事訴訟法第273 條之1 第1 項、第299 條第1
項前段，毒品危害防制條例第10條第2 項，刑法第11條前段、第
47條第1 項、第41條第1 項前段、第2 項、第51條第5 款、第38
條第1 項第2 款，判決如主文。
本案經檢察官翁偉倫到庭執行職務。
中    華    民    國    97    年    5     月    30    日
                  刑事第一庭法  官  賴邦元
以上正本證明與原本無異。
如不服本判決，應於收受送達後10日內向本院提出上訴書狀，其
未敘述上訴理由者，應於上訴期間屆滿後20日內向本院補提理由
書狀（均須按他造當事人之人數附繕本）。
                            書記官  游育慈
中    華    民    國    97    年    5     月    30    日
附錄本案論罪科刑法條之依據：
毒品危害防制條例第10條
施用第一級毒品者，處 6 月以上 5 年以下有期徒刑。
施用第二級毒品者，處 3 年以下有期徒刑。


司法院資訊處製作；財團法人民間司法改革基金會備份。
